最高法院刑事判決　　　　　　　　　　　　　　　九十一年度台上字第二二二三號
　　上　訴　人　甲○○
右上訴人因違反槍砲彈藥刀械管制條例案件，不服台灣高等法院台中分院中華民國九
十一年一月三十日第二審判決（九十年度上訴字第一九二六號，起訴案號：台灣台中
地方法院檢察署九十年度偵字第四一一二號），提起上訴，本院判決如左：
    主  文
上訴駁回。
    理  由
按刑事訴訟法第三百七十七條規定，上訴於第三審法院，非以判決違背法令為理由，
不得為之。是提起第三審上訴，應以原判決違背法令為理由，係屬法定要件。如果上
訴理由狀並未依據卷內訴訟資料，具體指摘原判決不適用何種法則或如何適用不當，
或所指摘原判決違法情事，顯與法律規定得為第三審上訴理由之違法情形，不相適合
時，均應認其上訴為違背法律上之程式，予以駁回。本件上訴人甲○○上訴意旨略稱
：(一)、上訴人持有之仿ＢＥＲＥＴＴＡ廠半自動改造金屬玩具手槍，經內政部警政署
刑事警察局鑑定結果，無法正常使用，並無殺傷力之危害。(二)、上開槍枝係由綽號「
阿明」之蘇保元向上訴人借去觀賞後，在上訴人不知情下，私自改造，上訴人未共同
改造犯行。(三)、蘇保元向上訴人借用槍枝時，在場有白家任、莊立婷二人目睹，請傳
喚二人到庭作證等語。
惟查證據之取捨及其證明力之判斷，屬於事實審法院之職權，茍其所為之判斷，並不
違背經驗法則及論理法則，即不能任意指為違背法令，而執為第三審之適法上訴理由
。本件原審認定上訴人有原判決事實欄所載之犯行，係以該事實已據上訴人於台灣南
投地方法院審理八十八年度訴字第三○六號違反槍砲彈藥刀械管制條例案件時坦承不
諱，有該案之訊問筆錄在卷可稽，並有扣案經改造之仿ＢＥＲＥＴＴＡ廠半自動玩具
手槍一支可憑，該支槍經送內政部警政署刑事警察局鑑定結果，認係更換金屬槍管改
造而成，槍管基部因車造不良致使槍管與滑套無法緊密結合，惟經適當之固定，仍可
供擊發適用子彈使用，認具殺傷力等情，有該局鑑定通知書可按。上訴人未另以適當
之固定，以供擊發子彈，僅成立未遂犯等證據，予以綜合判斷，認上訴人成立槍砲彈
藥刀械管制條例第十一條第五項、第一項之未經許可製造可發射子彈具有殺傷力之槍
枝未遂罪，上訴人與綽號「阿明」之成年男子間，有犯意聯絡及行為之分擔，均為共
同正犯，於法定刑內量處其刑。並指駁、說明上訴人否認犯罪，所辯係綽號「阿明」
者借走該玩具槍後，自行改換金屬槍管云云，為卸責飾詞；證人白家任證稱上訴人借
槍給蘇保元後，將此事告知伊，上訴人未說蘇保元將槍私自改造等語，其供述不足據
為有利上訴人之認定，白家任供述明確，無再傳訊之必要。所為論斷，均有卷存證據
資料可資覆按。查製造槍枝罪，在處罰其製造行為，故著手製造後，在完成有殺傷力
之槍枝前，均屬未遂階段，應成立製造未遂罪。上訴人改造之玩具槍，雖尚不具殺傷
力，但既有改造行為，自應負製造未遂罪責。又上訴人係與綽號「阿明」者共同改造
玩具手槍，白家任之證言不能為有利上訴人之認定，原判決均有說明其理由，上訴意
旨就原審依憑證據所為認事採證職權之合法行使，依憑己見，任意指摘原判決違法，
重為事實之爭執，否認犯罪，並請求法律審之本院傳訊證人調查證據，均非適法之第
三審上訴理由，衡以前開說明，其上訴為違背法律上之程式，應予駁回。
據上論結，應依刑事訴訟法第三百九十五條前段，判決如主文。
中      華      民      國    九十一    年      四      月    二十四    日
                              最高法院刑事第七庭
                                  審判長法官  張  信  雄
                                        法官  賴  忠  星
                                        法官  張  清  埤
                                        法官  呂  永  福
                                        法官  蕭  仰  歸
      右正本證明與原本無異
                                              書  記  官
中      華      民      國    九十一    年      五      月      二      日
